【裁判字號】    99,再,114
【裁判日期】    990823
【裁判案由】    新型專利舉發
【裁判全文】
臺北高等行政法院裁定
                                       99年度再字第114號
再審原告    甲○○
再審被告    經濟部智慧財產局
代  表  人  乙○○○○○○
上列當事人間新型專利舉發事件，再審原告對於中華民國98年4
月30日本院98年度再字第56號判決，提起再審之訴，本院裁定如
下：
    主  文
再審之訴駁回。
再審訴訟費用由再審原告負擔。
    理  由
一、按「再審之訴應於30日之不變期間內提起。前項期間自判決
    確定時起算，判決於送達前確定者，自送達時起算；其再審
    之理由發生或知悉在後者，均自知悉時起算。」為行政訴訟
    法第276 條第1 項、第2 項所明定。
二、本件再審原告前因新型專利舉發事件，提起行政訴訟，經本
    院97年1 月9 日以96年度訴字第1518號判決（下稱原判決）
    認為無理由諭知駁回確定。再審原告對於原判決提起再審之
    訴，經本院98年度再字第56號判決（下稱再審判決）認為顯
    無再審理由，諭知駁回再審之訴。再審原告不服再審判決，
    提起上訴，經最高行政法院98年7 月23日98年度裁字第1824
    號裁定以上訴不合法予以駁回，並於98年8 月3 日送達裁定
    正本。再審判決溯及於上訴期間屆滿時確定，再審原告於收
    受最高行政法院裁定正本時即知再審判決確定之事。再審原
    告於99年8 月13日對再審判決提起再審之訴，主張原判決有
    行政訴訟法第273 條第1 項第2 款、第9 款、第13款、第14
    款之再審事由。然查再審原告主張再審事由之證物，均於再
    審判決前存在，且非再審原告所不知或不能使用者。則再審
    判決如有行政訴訟法第273 條第1 項第2 款、第9 款、第13
    款、第14款之再審事由，再審原告於收受再審判決書時即應
    知悉，原應自再審判決確定時起算再審期間，因其提起上訴
    ，則至遲應自收受最高行政法院98年7 月23日98年度裁字第
    1824號裁定書之送達後，起算再審期間。乃歷時1 年始行再
    審，早已逾期。至於再審原告對於最高行政法院98年7 月23
    日98年度裁字第1824號裁定不服，多次聲請再審，經最高行
    政法院先後以98年度裁字第3100號裁定、99年度裁字第16
    14號裁定駁回，後者於99年7 月27日送達裁定正本等情，並
    不足以影響本件再審之訴再審理由知悉時間之認定。再審原
    告又未表明知悉再審理由在後並提出證據，應認本件再審之
    訴因逾期不合法而駁回之。再審原告併請求廢棄原判決，因
    其對於在後之再審判決再審不合法，應併予駁回。
三、依行政訴訟法第278條第1項、第104條、民事訴訟法第95條
    、第78條，裁定如主文。
中    華    民    國    99    年    8     月    23    日
             台北高等行政法院第八庭
                        審判長法  官  蔡進田
                              法  官  黃本仁
                              法  官  吳慧娟
上為正本係照原本作成。
如不服本裁定，應於送達後10日內向本院提出抗告狀（須按他造
人數附繕本）。
中    華    民    國    99    年     8    月     23   日
                              書記官  黃倩鈺

司法院資訊處製作；財團法人民間司法改革基金會備份。
